【裁判字號】    97,上訴,3243
【裁判日期】    970731
【裁判案由】    毒品危害防制條例
【裁判全文】
臺灣高等法院刑事判決                97年度上訴字第3243號
上  訴  人
即  被  告  甲○○
上列上訴人因違反毒品危害防制條例案件，不服台灣基隆地方法
院九十七年度訴字第五九四號，中華民國九十七年五月十五日第
一審判決（起訴案號：台灣基隆地方法院檢察署九十七年度毒偵
字第四○三號、第六三八號），提起上訴，本院判決如下：
    主  文
上訴駁回。
    理  由
一、按不服地方法院之第一審判決而上訴者，應向管轄第二審之
    高等法院為之。上訴書狀應敘述具體理由。上訴書狀未敘述
    上訴理由者，應於上訴期間屆滿後二十日內補提理由書於原
    審法院，逾期未補提者，原審法院應定期間先命補正。第二
    審法院認為上訴書狀未敘述理由或上訴有第三百六十二條前
    段之情形者，應以判決駁回之，但其情形可以補正而未經原
    審法院命其補正者，審判長應定期間先命補正。刑事訴訟法
    第三百六十一條、第三百六十七條，分別定有明文。所謂不
    服第一審判決之具體理由，係指依據卷內訴訟資料，具體指
    摘第一審判決關於認定事實、適用法律及量刑等項，有違法
    或不當之情形而言，此為提起第二審上訴之法定要件。倘上
    訴人之上訴書狀或補提之上訴理由書，雖有敘述上訴理由，
    惟並未具體敘述第一審判決有上述違法、不當情形，即與未
    敘述具體理由無異，所為上訴，即不符合上訴之法定要件。
二、本件上訴人即被告甲○○不服原判決，提起上訴，上訴書理
    由略以：「上訴人甲○○如判決所載述之犯罪情事，均已坦
    承不諱…望鈞長從輕量刑，以符合家人期待，以及個人主觀
    意願。今判決主文所判處執行刑一年三月刑度，上訴人基於
    己身利益考量，實難甘服，懇請鈞長酌念上訴人為爭取時間
    工作安家之本念，再行審理，並從輕量刑…」等語。
三、經查，被告前因施用毒品案件，經送強制戒治，檢察官聲請
    簡易判決處刑，原審法院以八十九年度簡上字第一四八號判
    決判處有期徒刑六月確定，於民國九十二年十一月一日執行
    完畢，至強制戒治部分則於九十年十一月三十日戒治執行完
    畢釋放；再因施用第二級毒品案件，經原審法院以九十四年
    度易字第二十八號判決判處有期徒刑七月確定；又因施用第
    一、二級毒品案件，原審法院以九十四年度訴字第八九二號
    判決各判處有期徒刑八月、六月確定，應執行有期徒刑一年
    ，上開案件接續執行，於九十六年七月十六日經減刑後執行
    完畢；再因施用第二級毒品案件，經台灣基隆地方法院檢察
    署檢察官於九十六年十一月十三日，以九十六年度毒偵字第
    二一九二號（九十六年度緩字第一九五二號）為緩起訴處分
    確定。詎其仍未戒除毒癮，復基於施用第一、二級毒品之犯
    意，分別於(一)九十七年一月七日下午三時四十三分許為警採
    尿前二十四小時內某時許，在基隆市安樂區○○○路一七五
    巷七之三號住處，以注射針筒注射方式，施用第一級毒品海
    洛因，因其為列管之毒品人口，而於同日下午四時十九分許
    為警通知前往基隆市警察局第四分局大武崙派出所採尿送驗
    ，結果呈鴉片類之嗎啡陽性反應而悉上情。(二)九十七年一月
    十四日下午四時三十七分許為警採尿前各二十四小時、九十
    六小時內某時許，在基隆市○○路某加油站，以注射針筒注
    射方式、玻璃球吸食器燒烤方式，分別施用第一級毒品海洛
    因及第二級毒品安非他命，嗣於同日下午四時二十分許，為
    警在基隆市○○○路一七五巷八號樓梯處臨檢查獲，並扣得
    其所有之第一級毒品海洛因一包（驗餘淨重零點零七五公克
    ），並經警採尿送驗後，結果呈嗎啡、安非他命陽性反應而
    悉上情等事實，已據被告於原審審理時坦承在卷，被告為警
    查獲於九十七年一月七日下午三時四十三分許，所採集之尿
    液送驗結果，呈嗎啡陽性反應，同年一月十四日下午四時三
    十七分許，所採集之尿液送驗結果，呈安非他命、甲基安非
    他命、嗎啡及可待因之陽性反應，此有九十七年一月二十一
    日台灣檢驗科技股份有限公司、九十七年一月二十三日台灣
    尖端先進生技醫藥股份有限公司濫用藥物檢驗報告各附卷可
    稽（九十七年度毒偵字第六三八號卷第三頁、九十七年度偵
    字第三○三號卷第三十五頁），並有第一級毒品海洛因一包
    （驗餘淨重零點零七五公克）扣案可證，原審依被告於準備
    程序中之有罪陳述，適用簡式審判程序，據以論罪科刑，判
    決被告「施用第一級毒品，累犯，處有期徒刑七月。又施用
    第一級毒品，累犯，處有期徒刑七月，扣案之第一級毒品一
    包（驗餘淨重零點零七五公克，原審判決主文誤載零點零七
    六公克）併同難以析離之包裝袋一只，均沒收銷燬之；又施
    用第二級毒品，累犯，處有期徒刑三月。應執行有期徒刑一
    年三月，扣案之第一級毒品一包（驗餘淨重零點零七五公克
    ，原審判決主文誤載零點零七六公克）併同難以析離之包裝
    袋一只，均沒收銷燬之」，從形式審查，並無違背法令之情
    形。
四、本件被告提起上訴，上訴理由僅略稱：「判決所載述之犯罪
    情事，均已坦承不諱…」等語，此原審量刑時已經審酌，對
    於原判決關於認定事實、適用法律及量刑，究竟如何違背法
    令或不當，並未依據卷內資料為具體之指摘。依前揭說明，
    本件上訴不合上訴之法定要件，應予駁回，並不經言詞辯論
    為之。
五、依刑事訴訟法第三百六十七條前段、第三百七十二條，判決
    如主文。
中    華    民    國    97    年    7     月    31    日
            刑事第十三庭  審判長法  官  曾德水
                                法  官  梁耀鑌
                                法  官  林婷立
以上正本證明與原本無異。
施用第二級毒品部分，不得上訴。
施用第一級毒品部分，如不服本判決，應於收受送達後十日內向
本院提出上訴書狀，其未敘述上訴之理由者並得於提起上訴後十
日內向本院補提理由書（均須按他造當事人之人數附繕本）。
                                書記官   王增華
中    華    民    國    97    年    8     月    4     日
附錄：本案論罪科刑法條全文
毒品危害防制條例第十條
施用第一級毒品者，處六月以上五年以下有期徒刑。
施用第二級毒品者，處三年以下有期徒刑。


司法院資訊處製作；財團法人民間司法改革基金會備份。
